臺灣士林地方法院交通事件裁定　　　　 100年度交聲字第11號
原處分機關　臺北市交通事件裁決所
異　議　人　楊士霈
即受處分人
上列受處分人因違反道路交通管理處罰條例案件，對於臺北市交
通事件裁決所於民國99年12月6 日所為之處分（原處分：北市裁
罰字第裁22-C00000000號）聲明異議，本院裁定如下：
    主  文
異議駁回。
    理  由
一、按汽車行駛至交岔路口，其行進、轉彎，應遵守燈光號誌或
    交通指揮人員之指揮，道路交通安全規則第102 條第1 項第
    1 款定有明文；次按汽車駕駛人，行經有燈光號誌管制的交
    叉路口闖紅燈者，處新臺幣（下同）1,800 元以上5,400 元
    以下罰鍰，並記違規點數3 點，道路交通管理處罰條例第53
    條第1 項、第63條第1 項第3 款亦分別定有明文。
二、原處分意旨略以：異議人即受處分人楊士霈駕駛車牌號碼DE
    -0378 號自用一般小客車，於民國99年7 月31日9 時36分許
    ，行經臺北縣新店市○○鄉○○路3 段25巷口週邊處，因未
    依燈光號誌規定行車，經警以其「紅燈左轉」之違規行為，
    違反道路交通管理處罰條例第53條第1 項規定製單舉發，嗣
    受處分人於舉發通知單上所載之應到案期限（即99年12月8
    日）前到案陳述意見，經原處分機關函請舉發機關調查結果
    ，仍認受處分人有上開違規行為，原處分機關乃依前揭道路
    交通管理處罰條例第53條第1 項及違反道路交通管理事件統
    一裁罰基準表等規定，裁處受處分人2,700 元罰鍰，並依同
    條例第63條第1 項第3 款規定，併記違規點數3 點。
三、聲明異議意旨略以：受處分人當時從遠處看到有郵局有意靠
    右找停車位繳款，至郵局門口才發現並未營業，於是準備左
    轉繼續行程，可是汽車不能像機車ㄧ樣待轉，故等到對向號
    誌綠燈時，其就往加油站方向行駛，並沒有紅燈左轉之違規
    。如果是機車要左轉也是待轉看對向之號誌燈，其當時也已
    過停止線，理應看對向之號誌燈，惟員警ㄧ再以「違規事實
    ，無需科學儀器之佐證」等語，如此各說各話，老百姓之權
    利何在？
四、經查：
  (一)受處分人確有於前揭時間，駕駛車牌號碼DE-0378 號自用一
    般小客車，行經上開地點乙節，為受處分人所不否認（見本
    院卷第38頁），另證人即舉發員警許哲維到庭證稱：舉發當
    天其執行勤務，騎乘警用機車從北深路往石碇方向行駛，當
    時經過北深路3 段25巷口，號誌是全紅，只有其所行駛往石
    碇方向有開放右轉，但直行是紅燈，其見到受處分人從對向
    右側車道違規紅燈左轉，便跟隨右轉將受處分人攔停；該方
    向號誌已經變換成紅燈好ㄧ陣子了，其才騎到路口，看到受
    處分人車輛走走停停，並沒有完全停下來靠邊停放，且尚未
    過北深路之停止線，受處分人車輛係在該路段為紅燈時才從
    右側車道左轉等語（見本院卷第38頁反面至39頁），並有證
    人許哲維庭呈之現場圖、現場照片及路口照片等附卷可稽（
    見本院卷第44至46頁）。另經本院當庭勘驗證人許哲維當庭
    所提出舉發當時之錄音光碟，內容大致為：受處分人ㄧ直對
    員警說抱歉，希望員警可以不要開或改開少ㄧ點，而員警則
    是告知受處分人不可以這樣從右側左轉，還是紅燈左轉，如
    果受處分人直接停在郵局那邊也不會被攔，但受處分人卻不
    是停在郵局那邊，是走走停停，其只能按照違規事實開單等
    情（見本院卷第39頁反面至第41頁），亦可佐證人許哲維前
    開證述屬實。是受處分人確有闖紅燈之違規事實，應堪認定
    。
  (二)受處分人雖一再陳稱伊是於綠燈時過停止線，並將車子停在
    郵局前云云，惟此已經證人許哲維所否認，並證述如前，且
    依上開勘驗結果，受處分人遭證人許哲維攔停時只是一直希
    望證人許哲維可以舉發金額較少之違規事實，並未爭執有無
    違規一情，是受處分人事後否認有前開違規情節，尚難採信
    。
  (三)又本件舉發雖無其他證據可顯示違規情況，僅有員警到庭說
    明舉發過程，惟員警對於取締交通違規時是否拍照存證，要
    係取締方法之問題，尚非法定課罰之要件，並不影響違規行
    為之認定；且衡諸道路交通管理處罰條例第7 條之2 得逕行
    舉發之立法意旨，乃係因考量其發生往往在瞬間或由交通勤
    務警察執行勤務時恰巧目睹之違規情事，事實上不便立刻以
    攝影、錄影器材取證之情形，且該違規事實由人之感官即可
    充分認定，非必以科學儀器始能偵查得知，為維護交通秩序
    、安全之行政目的，特別賦予勤務警察得當機處分之權限。
    故本件雖無舉發照片，然除舉發員警即證人許哲維證詞外，
    亦有前開錄音光碟可佐其證詞之真實性，是亦不影響本件違
    規行為之認定。本件受處分人確有前開違規行為，業經論述
    如前，應堪認定。
五、綜上所述，受處分人確有於前揭時間、地點行經有燈光號誌
    管制交叉路口闖越紅燈之違規行為，從而原處分機關依道路
    交通管理處罰條例第53條第1 項之規定，裁處受處分人2,70
    0 元罰鍰並記違規點數3 點，核無違誤，本件異議無理由，
    應予駁回。
據上論斷，依道路交通事件處理辦法第18條，裁定如主文。
中    華    民    國   100    年    1     月    21    日
                  交通法庭法  官  黎惠萍
以上正本證明與原本無異。
如不服本裁定，應於送達後5日內，向本院提出抗告狀。
                          書記官  林志忠
中    華    民    國   100    年    1     月    21    日